臺灣板橋地方法院交通事件裁定       100年度交聲字第4038號
原處分機關  交通部公路總局臺北區監理所
異  議  人
即受處分人  范哲銘
上列異議人即受處分人因違反道路交通管理處罰條例案件，對於
交通部公路總局臺北區監理所中華民國100 年11月4 日以北監營
裁字第裁40-C00000000號所為之處分（原舉發案號：新北市政府
警察局新北市警交字第C00000000 號），聲明異議，本院裁定如
下：
    主  文
異議駁回。
    理  由
一、原處分意旨略以：異議人即受處分人范哲銘所有之車牌號碼
    639-E6號營業用一般小客車，經新北市政府警察局板橋分局
    員警於民國100 年9 月26日13時38分許，發現異議人將上開
    營業用一般小客車停放在新北市○○區○○路168 號前之「
    僅限使用油氣雙燃料（LGP） 計程車排班候客區」，且駕駛
    人不在駕駛座位，而違反道路交通管理處罰條例第56條第1
    項第9 款「停車位置不依規定（駕駛離座）」規定之事實，
    經員警拍攝違規採證照片，遂依上揭規定，填製新北市政府
    警察局新北市警交大字第C00000000 號舉發違反道路交通管
    理事件通知單（下稱舉發單）逕行舉發。異議人不服提出申
    訴，交通部公路總局臺北區監理所（下稱原處分機關）函查
    結果，仍認異議人之營業用一般小客車有前開違規事實，遂
    於100 年11月4 日依道路交通管理處罰條例第56條第1 項第
    9 款規定裁處罰鍰新臺幣（下同）6 百元等語。
二、異議人意旨略以：營業用計程車依規定停放於計程車招呼站
    並無妨害交通之虞，更無侵占行人通行，以違反道路交通管
    理處罰條例第26條（應係『第56條』，聲明異議狀誤載之）
    第1 項第9 款規定「停車位置不依規定」裁罰，並以拖吊方
    式處理令人難以信服，違反政府設置計程車招呼站美意；故
    而受處分為保以上權益，謹具狀依法提出聲明異議，請准撤
    銷不當裁罰云云。
三、按駕駛人駕駛車輛，應遵守道路交通標誌、標線、號誌之指
    示、警告、禁制規定；又汽車駕駛人停車時，停車時間、位
    置、方式、車種不依規定者，處600 元以上1,200 元以下罰
    鍰，該項情形，交通勤務警察、依法令執行交通稽查任務人
    員或交通助理人員，應責令汽車駕駛人將車移置適當處所，
    如汽車駕駛人不予移置或不在車內時，得由該交通勤務警察
    、依法令執行交通稽查任務人員或交通助理人員為之，道路
    交通管理處罰條例第4 條第1 項前段、第56條第1 項第9 款
    及第3 項，分別定有明文。次按汽車駕駛人之行為有經以科
    學儀器取得證據資料證明其行為違規情形，當場不能製單舉
    發者，得逕行舉發；而違規停車而駕駛人不在場即屬前項第
    7 款所列之情形之一；第1 項逕行舉發，應記明車輛牌照號
    碼、車型等可資辨明之資料，以汽車所有人為被通知人製單
    舉發；道路交通管理處罰條例第7 條之2 第1 項第7 款、第
    2 項第4 款、第4 項，亦定有明文。
四、經查：
（一）異議人所有之639-E6號營業用一般小客車，於100 年9 月
      26日13時38分許，係停放在新北市○○區○○路168 號前
      所設之「僅限使用油氣雙燃料（LGP） 計程車排班候客區
      」之事實，為異議人所不爭執。並有卷附彩色舉發相片1
      張、新北市政府警察局板橋分局於100 年11月1 日以新北
      警板交裁字第1000045618號函1 份在卷可稽，實已甚為明
      確。
（二）異議人雖辯稱：將營業用計程車停放於計程車招呼站並無
      妨害交通之虞，更無侵占行人通行云云。查：依據100 年
      10月12日廢止之「臺北縣計程車招呼站設置管理要點」、
      抑或同日發布之「新北市計程車招呼站設置管理要點」之
      第7 點第1 項第1 款均規定：「計程車於招呼站候客時應
      符合下列規定：(一)駕駛人不得離開駕駛座攬客，並依候客
      順序載客」。依上開設置管理要點可知，「計程車招呼站
      」係為攬客、候客之用，駕駛人不可離開駕駛座，更遑論
      將車「停放」在招呼站駕駛人離座不在現場。又異議人為
      職業駕駛，將營業小客車停放在計程車招呼站即逕行離座
      ，顯然影響其他營業小客車順次營業，違規事實明確。異
      議人所辯各節，洵屬卸責之虛詞，無可採信。
五、綜上所述，異議人所有之639-E6號營業用一般小客車，於前
    揭時、地，確有停車位置不依規定之違規情節，堪予認定。
    從而原處分機關援引上開規定，裁處罰鍰6 百元，於法並無
    違誤。本件異議人之異議為無理由，應予駁回。
據上論斷，應依道路交通管理處罰條例第87條第2 項，道路交通
事件處理辦法第18條，裁定如主文。
中    華    民    國  100     年    12    月    2     日
                  刑事第四庭    法  官  連育群
以上正本證明與原本無異
如不服本裁定應於送達後5日內向本院提出抗告狀
                                書記官  阮旭家
中    華    民    國  100     年    12    月    2     日